臺灣臺東地方法院民事小額判決
110年度東小字第236號
原      告  台北富邦商業銀行股份有限公司

法定代理人  程耀輝
訴訟代理人  林泳宏
被      告  黃耀清

上列當事人間請求清償借款事件，本院於民國110年11月16日言
詞辯論終結，判決如下：
    主      文
被告應給付原告新臺幣玖萬捌仟玖佰伍拾元，及自民國一一○年
四月二十七日起至清償日止，按週年利率百分之一點八四五計算
之利息，暨違約金新臺幣壹仟貳佰元。
訴訟費用新臺幣壹仟元由被告負擔。
本判決得假執行。
    事實及理由
一、原告主張：被告於民國109年5月8日與原告簽訂勞動部勞工
    紓困貸款契約書，向原告借款新臺幣（下同）10萬元，借款
    期間自109年6月1日起至112年5月31日止，約定利率自借款
    撥付日起，按中華郵政股份有限公司2年期定期儲金機動利
    率加計週年利率1%計算並機動調整（目前週年利率為1.845%
    ），並約定自撥款日起6個月為寬限期，僅繳利息不攤還本
    金，自寬限期屆滿翌日起，以1個月為1期，共分30期，依年
    金法計算按期攤還本息，若不依約清償本金，被告即喪失期
    限利益，債務視為全部到期。另約定由勞動部補助1年（含
    寬限期）借款利息，如提前轉催收時，自轉催收日起停止利
    息補助，且被告如遲延還本或付息，原告得計收違約金，逾
    期1期時收取300元，連續逾期2期時收取400元，連續逾期3
    期時收取500元，每次違約最高連續收取3期。被告自109年1
    2月1日起未依約定償付第1期本金，僅償還第1期部分本金，
    迄今已逾3期未依約還款，債務視為全部到期，原告於110年
    4月27日將被告上開借款視為到期並轉列催收款項，被告尚
    欠本金98,950元及利息、違約金未清償，依消費借貸契約之
    法律關係，提起本件訴訟等語，並聲明：如主文第1項所示
    。
二、被告則以：確有積欠原告主張之債務，願意還錢，但無法1
    次還錢，希望能分期，每個月可以還5,000元等語，資為抗
    辯，並聲明：原告之訴駁回。
三、原告主張之事實，業據其提出與所述相符之勞動部勞工紓困
    貸款契約書、客戶放款交易明細表、放款帳戶基本資料查詢
    為證（見本院卷第6-9頁），且為被告於本院審理時所不爭
    執（見本院卷第37頁），自堪認定。又依兩造借款約定，被
    告既已喪失期限利益，仍僅以願分期付款置辯，顯無理由。
    從而，原告依消費借貸契約之法律關係，請求被告給付如主
    文第1項所示，為有理由，應予准許。　　
四、本件係依民事訴訟法第436條之8第1項規定適用小額程序所
    為被告敗訴之判決，依同法第436條之20規定，應依職權宣
    告假執行。
五、本件事證已臻明確，兩造其餘攻擊或防禦方法及所提證據，
    經審酌後認均不足以影響判決結果，不再逐一論述，附此敘
    明。　　
六、訴訟費用負擔之依據：民事訴訟法第78條，並依職權確定訴
    訟費用額為1,000元（第一審裁判費）。
中　　華　　民　　國　　110 　年　　11　　月　　30　　日
                  臺東簡易庭　法  官　黃柏仁
以上正本證明與原本無異。　　　　　　　　　
如不服本判決，須以違背法令為理由，應於判決送達後20日內向
本庭提出上訴狀。（須按對造當事人之數附繕本）　　　　　　
中　　華　　民　　國　　110 　年　　12　　月　　1 　　日
                              書記官  張坤校